臺灣臺北地方法院刑事判決　　　　　　　 94年度易字第618號
公　訴　人　臺灣臺北地方法院檢察署檢察官
被　　　告　甲○○
上列被告因違反毒品危害防制條例案件，經檢察官提起公訴（九
十四年度毒偵字第八三號、第六四九號），本院判決如下：
    主    文
甲○○連續施用第二級毒品，累犯，處有期徒刑捌月。扣案如附
表一所示之物均沒收銷燬之。扣案如附表二所示之物均沒收。
    犯罪事實
一、甲○○基於施用第二級毒品安非他命（下稱安非他命）之概
    括犯意，(一)先於民國九十三年十月二十一日，在其位於臺北
    市中山區○○○路○段九三巷十九號七樓之三之住處，將安
    非他命置於吸食器內燃燒之方式施用安非他命一次，嗣於九
    十三年十月二十一日八時三十分許，經警持本院法官所簽發
    之搜索票前往其上開住處實施搜索，於該處查扣如附表一編
    號一之安非他命及如附表二編號一所示、為甲○○所有供其
    施用安非他命所用之吸食器，乃接受調查，並為警移送臺灣
    板橋地方法院檢察署（下稱板橋地檢署）檢察官訊問後，准
    予交保新臺幣（下同）五萬元後釋放。詎甲○○為檢察官命
    交保後，仍未中斷施用安非他命之概括犯意，(二)又於同年十
    二月二十九日，在其上開住處，以上述方式施用安非他命一
    次，嗣於同日二十三時四十分許，經警持本院法官所簽發之
    搜索票前往其上開住處實施搜索，於該處查扣如附表一編號
    二所示之安非他命及如附表二編號二所示、為甲○○所有供
    其施用安非他命所用之吸食器，乃接受調查。甲○○於上開
    二次為警查獲後，均經警採集其尿液送驗，均發現其尿液呈
    安非他命陽性反應，而知甲○○有上開連續施用安非他命之
    犯行。
二、案經臺北市政府警察局移送板橋地檢署呈請臺灣高等法院檢
    察署檢察長令轉臺灣臺北地方法院檢察署（下稱臺北地檢署
    ）檢察官偵查起訴（前述一之(一)部分）及由臺北市政府警察
    局大安分局移送臺北地檢署檢察官偵查起訴（前述一之(二)部
    分）。
    理    由
一、證據之認定：
    上揭犯罪事實一之部分，有被告甲○○於前述二次時地為警
    查獲，經警二次採集其尿液送驗均發現有安非他命陽性反應
    之臺灣尖端先進生技醫藥股份有限公司濫用藥物檢驗報告二
    紙附卷足憑（板橋地檢署九十三年度毒偵字第四八八八號卷
    第七八頁及臺北地檢署九十四年毒偵字第八三號卷第六二頁
    參照），而扣案如附表一所示之物，分別送內政部警政署刑
    事警察局及憲兵司令部刑事鑑驗中心鑑驗，結果均檢出含有
    甲基安非他命成分無訛，有內政部警政署刑事警察局鑑證及
    憲兵司令部刑事鑑驗中心九十四年二月十五日（９４）安鑑
    字第００三五九號鑑驗通知書各一紙附卷可證，復有如附表
    二所示、為被告所有供其施用安非他命所用之吸食器扣案可
    證，且被告亦對前開犯罪事實於本院九十四年六月十六日審
    理時供承不諱（本院當日審判筆錄參照），是依(一)前開濫用
    藥物尿液檢驗報告二紙、(二)扣案如附表一所示之安非他命及
    如附表二所示之吸食器等補強證據已足資擔保被告於本院審
    理中所為之上開任意性自白具有相當程度之真實性，而得使
    本院確信被告前述自白之犯罪事實確屬真實，從而依刑事訴
    訟法第一百五十六條第一項「被告之自白，非出於強暴、脅
    迫、利誘、詐欺、疲勞訊問、違法羈押或其他不正之方法，
    且與事實相符者，得為證據。」及同條第二項「被告之自白
    ，不得作為有罪判決之唯一證據，仍應調查其他必要之證據
    ，以察其是否與事實相符。」規定，本院自得依被告前述自
    白及該補強證據認定被告確有為前述連續施用安非他命之犯
    行，本件事證明確，被告之犯行堪以認定。
二、論罪科刑之法律適用：
  (一)核被告甲○○所為，係犯毒品危害防制條例第十條第二項之
    施用第二級毒品罪。其施用安非他命前後分別持有安非他命
    之低度行為，應分別為施用安非他命之高度行為所吸收，不
    另論罪。被告先後二次施用安非他命犯行，時間緊接，方法
    相同，觸犯構成要件相同之罪，顯係基於概括犯意為之，為
    連續犯，應依刑法第五十六條之規定，以一罪論，並加重其
    刑。
  (二)查被告前於(1)八十九年十月間，因施用第二級毒品違反毒品
    危害防制條例案件，經本院依檢察官之聲請以九十年度聲字
    第六三一號裁定將其送觀察、勒戒後，因無繼續施用毒品之
    傾向，由臺北地檢署檢察官於九十年五月十八日以該署九十
    年度毒偵字第五三六號不起訴處分書為不起訴之處分；(2)又
    於九十年八月間因施用第二級毒品違反毒品危害防制條例案
    件，由本院依檢察官之聲請以九十年度毒聲字第二三二三號
    裁定將其送觀察勒戒後，因有繼續施用毒品之傾向，復由本
    院依檢察官之聲請，以九十一年度毒聲字第二八號裁定令其
    入戒治處所施以強制戒治一年，嗣經裁定停止戒治，戒治期
    間於九十二年二月二日期滿；(3)至被告因犯前開(2)之案件應
    擔負之刑責，則由本院於九十一年二月間判處有期徒刑四月
    ，判決確定後，於九十二年二月十八日易科罰金執行完畢；
    (4)再於九十三年八月間因持有毒品違反毒品危害防制條例案
    件，經本院判處有期徒刑五月，判決確定後於九十三年十月
    二十六日易科罰金執行完畢，此有臺灣高等法院前案紀錄表
    一份在卷可稽，並有被告所犯前開案件之裁定書、不起訴處
    分書、判決書附卷可憑，被告於其所犯前開(3)、(4)二案件前
    受有期徒刑執行完畢，於五年以內再犯本件最重本刑為有期
    徒刑以上之罪，為累犯，應依刑法第四十七條之規定遞加重
    其刑（需附帶說明者，雖被告在本件第一次施用安非他命之
    時間在九十三年十月二十一日，自形式上觀之，並非在其前
    所犯(4)案件執行完畢後所為，然如前所述，本件被告係基於
    概括之犯意先後二次施用安非他命，在法律之評價上成立連
    續施用第二級毒品一罪，而其最後一次施用安非他命之時間
    為九十三年十二月二十九日，已在其所犯前開(4)案件執行完
    畢以後五年以內為之，故被告在其所犯前開(4)案件執行完畢
    以後五年以內，再犯本件連續施用第二級毒品一罪，自應論
    以累犯）（另需再附帶提及者乃本院按刑事訴訟法第三百零
    八條本規定－判決書應分別記載裁判之主文與理由；有罪之
    判決書並應記載【事實】，故從來實務見解依最高法院四十
    六年台上字第一二九六號判例所認，在有罪判決書之【事實
    】欄，凡與論罪科刑有關之事項，均應明確記載於有罪判決
    書之【事實】欄，而行為人如有刑法第四十七條所規定，應
    加重其刑之累犯事由，因此等事由與行為人之科刑有關，當
    然應該在有罪判決書之【事實】欄明確記載，惟刑事訴訟法
    第三百零八條已於九十三年六月二十三日修正成為－判決書
    應分別記載其裁判之主文與理由；有罪之判決書並應記載【
    犯罪事實】，且得與理由合併記載，並於同年月二十五日施
    行，其修正之立法理由乃認為－「刑事有罪判決所應記載之
    事實應係賦予法律評價而經取捨並符合犯罪構成要件之具體
    社會事實。爰參考日本刑事訴訟法第三百三十五條第一項之
    立法例，將原條文後段所定『並應記載事實』修正為『並應
    記載犯罪事實』，以臻明確。」，故依修正後之該法條規定
    ，有罪判決書形式上之「事實欄」自應依修正後之法條規定
    記載成為「犯罪事實欄」，且行為人是否有累犯應加重其刑
    之事由，因該事由非屬行為人之犯罪構成要件，當無庸再記
    載於判決書之犯罪事實欄，對此法院辦理刑事訴訟案件應行
    注意事項第一四四項亦規定－「構成要件以外之其他適用法
    律事實，例如刑法總則之加重或減輕事由，可無須在【犯罪
    事實】欄中記載。」，故本院對於被告構成累犯應加重其刑
    之事由，乃未記載於本件判決書之犯罪事實欄，僅在理由中
    載明，應予說明）。
  (三)爰審酌被告於毒品危害防制條例公布生效後，如前所述二度
    由法院裁定送觀察勒戒，並一度由法院裁定送強制戒治，顯
    見其未因前所受觀察勒戒及強制戒治之處分而決心改過及其
    智識程度、品行、犯後尚能坦承犯行、態度良好等一切情狀
    ，本院認全程到庭實行公訴之檢察官於本院審理時對被告具
    體求處有期徒刑八月，與被告之犯行相當，爰量處如主文所
    示之刑。
  (四)扣案如附表一所示之物，經送鑑驗後均檢出含有甲基安非他
    命成分無誤，已如前述，應依毒品危害防制條例第十八條第
    一項前段規定，不問屬於犯人與否，均由本院諭知沒收銷燬
    之。又扣案如附表二所示之物，為被告所有供其為本件施用
    第二級毒品犯行所用之物，業經被告於本院九十四年六月十
    六日審理時供承不諱（本院當日審判筆錄參照），本院認上
    開扣案之吸食器，均不宜發還被告繼續持有，均有沒收之必
    要，依刑法第三十八條第一項第二款、第三項之規定，均予
    宣告沒收。
據上論斷，應依刑事訴訟法第二百九十九條第一項前段，毒品危
害防制條例第十條第二項、第十八條第一項前段，刑法第十一條
、第五十六條、第四十七條、第三十八條第一項第二款，判決如
主文。
本案經檢察官游儒倡到庭執行職務。
中　　華　　民　　國　　94　　年　　6 　　月　　23　　日
　　　　　　　　　刑事第九庭審判長法  官  葉建廷
                                  法  官  葉珊谷
                                  法　官　林怡秀
本件正本證明與原本無異。
檢察官、被告如不服本判決，應於判決送達後十日內，向本院提
出上訴狀。
  　　　　　　　　　　　　　　　　書記官　林義盛
中　　華　　民　　國　　94　　年　　6 　　月　　23　　日
附錄本案論罪科刑法條全文：
毒品危害防制條例第十條：
施用第一級毒品者，處六月以上五年以下有期徒刑。
施用第二級毒品者，處三年以下有期徒刑。
附表一：
┌──┬─────┬────┬─────────────┐
│編號│物品名稱  │數 量   │扣 押 物 品 清 單 編 號   │
├──┼─────┼────┼─────────────┤
│ 一 │安非他命  │毛重（含│板橋地檢署九十四年度保字第│
│    │          │包裝）捌│四四號編號１              │
│    │          │點玖肆公│                          │
│    │          │克、淨重│                          │
│    │          │貳點貳陸│                          │
│    │          │公克、驗│                          │
│    │          │餘淨重貳│                          │
│    │          │點壹玖公│                          │
│    │          │克      │                          │
├──┼─────┼────┼─────────────┤
│ 二 │安非他命  │淨重零點│臺北地檢署九十四年度藍保管│
│    │          │陸玖公│字第一八三號編號２        │
│    │          │克、驗餘│                          │
│    │          │淨重零點│                          │
│    │          │伍捌肆陸│                          │
│    │          │公克    │                          │
└──┴─────┴────┴─────────────┘
附表二：
┌──┬─────┬────┬─────────────┐
│編號│物品名稱  │數 量   │扣 押 物 品 清 單 編 號   │
├──┼─────┼────┼─────────────┤
│ 一 │安非他命  │壹組    │板橋地檢署九十三年度保字第│
│    │吸食器    │        │九六五０號編號３          │
├──┼─────┼────┼─────────────┤
│ 二 │安非他命  │壹個    │臺北地檢署九十四年度藍保管│
│    │吸食器    │        │字第一八三號編號６        │
└──┴─────┴────┴─────────────┘
